# 特殊的权益法转成本法

提问人：kelseyzyz 时间：2020-04-11 15:48:27
请教陈版，取得控制之前占被投资单位实收资本100%，注册资本35%，权益法核算，原控制方退出，本公司2019.9月取得控制，没有增加额外投资，实收资本100%，注册资本92%，要纳入合并范围，个别报表和合并报表分别怎么处理，还需要按照权益法确认1-9月的投资收益吗，权益法转成本法个报怎么处理，合并的时候年初未分配利润怎么衔接？谢谢陈版。

回答人：chenyiwei
个别报表和合并报表层面仍应作为分步交易取得控制权处理。如果原控股股东与本企业并不是处于同一控制下，则构成非同一控制下合并。
1 、个别报表层面：继续按权益法核算到该企业的原大股东退出之日，后续以权益法下的账面价值作为对该被合并方的长期股权投资账面价值。
2 、合并报表层面：需对该项长期股权投资案取得控制权之日的公允价值重新计量，重新计量的损益影响计入投资收益。以重新计量后的公允价值作为合并成本，该合并成本与取得被收购方可辨认净资产公允价值之间的差额为商誉或负商誉。

提问人：lolasissi 时间：2020-09-16 12:33:07
陈版主，您好，我这边有个情况和楼主类似，想进一步请教一下您。
我这边 2020 年投资A公司（非同一控制），持股40%，派驻董事 2 人，不足董事会 5 人的多数席位，暂时按权益法核算，假设 2021 年 6 月，我公司通过进一步委派董事，对董事会施加了控制，此时开始对A公司并表。
问题：1.上述操作可否不被判断为一揽子交易，视同和楼主案例一样的操作方式，先权益法核算，再合并；
2.购买日，母公司合并报表对A公司的公允价值是否需要重新评估，还是可以沿用 2020 年首次出资入股时的公允价值持续计量至购买日。
以上，期待您的回复，非常感谢。

回答人：chenyiwei
1 、是否一揽子交易需考虑交易意图和商业目的，可以获取框架协议（即使无约束力）作为证据。 2 、考虑距离前次评估基准日是否已超过 1 年，以及自前次基准日后是否发生过导致A的股权价值发生重大变化的内外部事项。